Inventaris van het archief van het Ministerie van Binnenlandse Zaken: Afdeling Waterstaat, 1814-1877
Nationaal Archief, Den Haag
- Overige stukken 1814-1877, 5
  - Bestekken, 5.2
    - Registers op de bestekken., 1772-1876; 5902-5907; 6 delen
      - 1772 - 1833, A - Z, 5902
      - 1834 - 1844, A - Z, 5903
      - 1845 - 1853, A - Z, 5904
      - 1854 - 1856, A - Z, 5905
      - 1857 - 1865, A - Z, 5906
      - 1866 - 1876, A - Z, 5907
    - Bestekken en voorwaarden van het Departement van Oorlog ten behoeve van aanbestede werken van de Genie., 1870; 5908; 1 pak
      Bijlage bij 27 oktober 1870, nr. 22, dossier 21.
  - Financiën, 5.3
    - Superintendentie over de landsgebouwen, register van ordonnanties tot betaling., 1814; 5980; 2 delen
    - 'Betalingboek', grootboek van de dienst van de waterstaat., 1814-1815; 5909-5910, 5981; 2 delen
      - 1814, 5909
      - 1815, 5910
      - Ordonnanties tot betaling betreffende de weg van Luxemburg naar Luik in de provincie Luxemburg. 1816, 5981; 11 stuks
        Behoort bij gearresteerd 17 juni 1816, nr. 46.
    - Begrotingen van de calamiteuze polders in Zeeland., 1818 jan. 24; 5911; 1 deel
    - Rekeningen en verantwoordingen van comptabelen voor onderhoud aan wegen in de provincie Luik., 1825; 5991; 1 deel
      Behoort bij gearresteerd 19 mei 1825, nr. 1C, rubrieknr. 340.
    - Ingekomen ordonnanties wegens fondsen van subsidie en rijksgeschot ten behoeve van calamiteuze polders in Zeeland over de jaren, 1824-1829., 1827-1829; 5912-5915; 4 pakken
      Behoort bij dossier 51.
      - Exhibita, 1827, 5912
      - Exhibita, 1828, 5913
      - Exhibitum 1829 jan. 8, nr. 18C, 5914
      - Exhibita, 1829 feb. 5 - sep. 12, 5915
    - Rekeningen en verantwoordingen van de ontvangsten van opgelden van de verpachting van rijkstollen op rijkswegen en op provinciale wegen over de periode 1825-1827, met bijlagen., 1829; 5916; 1 pak, 2 delen
      Behoort bij gearresteerd 15 september 1830, nr. 13A.
    - Registers van verleende autorisaties tot betaling, van betalingen en van ordonnanties tot betaling wegens bijzondere en speciale fondsen., 1829-1846; 5970-5975; 6 delen
      - Bijzonder fonds voor de aanleg van de weg van Oldenzaal naar Bentheim, 1829 - 1841, 5970
      - Bijzonder fonds voor nog te verrichten werken aan de Beerse Maas en hetgeen daartoe betrekkelijk is, 1835 - 1842, 5971
      - Bijzonder fonds voor de herstelling en verbetering van de Vollenhovense- en Hasselter dijken, 1836 - 1843, 5972
      - Speciaal fonds voor het droogmaken van het Haarlemmermeer, 1840 - 1845, 5973
      - Bijzonder fonds tot bestrating van de zogenaamde zomerweg van de stad Groningen tot de Friese grenzen, 1841 - 1845, 5974
      - Bijzonder fonds voor de bestrating van grote wegen van Leeuwarden naar Harlingen en Lemmer, 1841 - 1845, 5975
    - Kasboek van het fonds der revenuen van het kanaal van het Land van Voorne., 1830-1847; 5917; 2 delen
    - Kasboek en register van autorisaties van het speciaal fonds voor de calamatieuze polders in Zeeland, ingesteld bij Koninklijk Besluit van 7 juli 1834, nr. 40., 5976; 1 pak
      Behoort bij gearresteerd 12 juli 1834, nr. 43, dossier 51.
    - Begroting van kosten tot droogmaking van het Haarlemmermeer, waartoe een geldlening van 8 miljoen gulden is gearresteerd (Wet van 31 december 1843, Stb. 71)., 1843-1854; 5977; 1 deel
      Bijlage bij 21 november 1843, nr. 5.
  - Reglementen, 5.4
    - Koninklijke Besluiten betreffende de waterstaat, afschriften., 1816-1823; 5918; 1 pak
    - Polderreglementen., 1823-1829; 5919; 1 pak
    - Vaarreglementen voor het kanaal van de Maas naar de Schelde., 1826 okt. 31; 5920; 1 deel
    - Bureau-aantekeningen betreffende verschillende waterstaatsaangelegenheden, geordend per provincie., 1829-1865; 5921; 1 pak
    - Waterschapsreglementen en polderkeuren, ingekomen n.a.v. de circulaire van 17 oktober 1851, nr. 160, 3e afdeling A., 18e eeuw - 1851; 5922-5928; 7 pakken
      - Groningen, 5922
      - Friesland, 5923
      - Utrecht, 5924
      - Noord-Holland met lijst, nr. 1-75, 5925
      - Noord-Holland, nr. 76-144, 5926
      - Zuid-Holland, nr. 25, 169, 171, 194, 197, 212, 225-226, 235-237, 239, 244-247, 262-263, 277, 291, 304, 313-314, 328, 332, 344, 368, 377-378, 382-383, 406-407, 420-421, 430-433, 444-445, 448, 466-468, 470-474, 485-487, 489, 5927
      - Zuid-Holland, ongenummerde reglementen, 5928
  - Personeel van de waterstaat, 5.5
    - Stamboek van ingenieurs en waterstaatsambtenaren., 1818; 5978; 1 deel
    - Betalingen en verantwoordingen van arbeidslonen verricht voor het onderhoud aan diverse wegen in de provincie Limburg over het jaar 1816., 1819; 5979; 1 deel
      Behoort bij gearresteerd 6 juli 1819, nr. 36.
    - Reglementen en instructie voor het dragen van het ambtskostuum van het personeel van de waterstaat., 1824-1871; 5929; 1 deel
      Was losse aanwinst 1966, VI 2.
    - Ingekomen brieven bij J.H. Ferrand, benoemd inspecteur van de waterstaat., 1849; 5930; 1 deel
      Behoort bij gearresteerd 12 februari 1849, nr. 1-27.
    - Lijsten van namen van leden van het korps ingenieurs opgemaakt in de maanden oktober 1846 en maart 1849 en staat van het korps ingenieurs., 1846-1849; 5931; 3 delen
    - Klapper, A-W, incompleet., 1846-1849; 5932; 1 deel
      Behoort bij de lijsten van het korps ingenieurs.
    - Dienststaten van ingenieurs, adjunct-ingenieurs en aspirant-ingenieurs, 1822-1901; 6074; 1 portefeuille met katernen
      Personeel geboren tussen 1792 en 1840. Inliggend een later vervaardigde namenlijst
  - Rivieren en kanalen, 5.6
    - Staten van taxatie van gronden en gebouwen ten behoeve van de aanleg van de Zuid-Willemsvaart., 1824 nov. 6; 5933, 5988-5990; 3 delen
      - Gemeente Mechelen, 5988
      - Gemeente Nederweert, 5989
      - Gemeente Weert, 5990
      - Rapport van de commissie voor de beste rivierafleidingen, ingesteld bij Koninklijk Besluit van 15 maart 1821, nr. 105. 1825, 5933; 1 pak
        Behoort bij Koninklijk Besluit van 9 december 1825, nr. 111.
    - Onteigening van gronden ten behoeve van de aanleg van de Zuid-Willemsvaart., 1826; 5992-6015; 24 delen
      Behoort bij gearresteerd 15 augustus 1826, nr. 5, dossier 75.
      - Gemeente Beekhiem, 5992
      - Gemeente Bockholt, 5993
      - Gemeente Boorsheim, 5994
      - Gemeente Bree en Gerdingen, 5995
      - Gemeente Dilsen, 5996
      - Gemeente Eijsden, 5997
      - Gemeente Eelen, 5998
      - Gemeente Fongerlo, 5999
      - Gemeente Gruitrode, 6000
      - Gemeente Heerharen, 6001
      - Gemeente Lanaken, 6002
      - Gemeente Lanklaar, 6003
      - Gemeente Lozen onder Bockholt, 6004
      - Gemeente Maas Eijkersolt, 6005
      - Gemeente Mechelen, 6006
      - Gemeente Nederweert, 6007
      - Gemeente Nederweert het oud Noordkanaal, 6008
      - Gemeente Neeroeteren, 6009
      - Gemeente Opitter, 6010
      - Gemeente Rothem, 6011
      - Gemeente Stokheim, 6012
      - Gemeente Uijckboven, 6013
      - Gemeente Vugt, 6014
      - Gemeente Weert, 6015
    - Rapporten over het ophogen van de Noorder- en Zuider Lekdijken en het eventueel doorsteken van de Zuider Lekdijk., 1826-1827, 1877; 5934; 1 deel
      Behoort bij 9 februari 1826.
    - Aantekeningen en rapporten over het kanaal van Steenenhoek., 1846-1866; 5935; 1 deel
    - Onteigening van gronden ten behoeve van de aanleg van het kanaal van Luik naar Maastricht., 1847-1855; 5936, 6056-6066; 11 delen
      - Eerste staat voor de gemeente Eijsden, 6056
        Behoort bij gearresteerd 10 augustus 1847, nr. 27.
      - Eerste staat voor de gemeente St. Pieter, 6057
      - Tweede staat voor de gemeente Eijsden, 6058
        Behoort bij gearresteerd 25 september 1847, nr. 36, 2 delen.
      - Eerste staat voor de stad Maastricht, 6059
        Behoort bij gearresteerd 7 oktober 1847, nr. 35.
      - Tweede staat voor de gemeente St. Pieter, 6060
        Behoort bij gearresteerd 13 oktober 1847, nr. 16.
      - Eerste staat voor de stad Maastricht, 6061
        Behoort bij gearresteerd 18 november 1847.
      - Tweede staat voor de gemeente Gronsveld, 6062
        Behoort bij gearresteerd 13 maart 1848, nr. 34.
      - Tweede staat voor de stad Maastricht, 6063
        Behoort bij gearresteerd 6 mei 1848, nr. 23.
      - Derde staat voor de stad Maastricht, 6064
        Behoort bij gearresteerd 6 mei 1848.
      - Vierde staat voor de stad Maastricht, 6065
        Behoort bij gearresteerd 19 mei 1848, nr. 27.
      - Eerste staat voor de gemeente Gronsveld, 6066
        Behoort bij gearresteerd 28 februari 1855, nr. 98.
      - Processtukken betreffende de afdamming van het Slaak, afschriften. 1851-1863, 5936; 1 deel
        Behoort bij gearresteerd 22 oktober 1851.
    - Memorie behorende bij het ontwerp ten behoeve van het realiseren van een kanaal van Amsterdam naar de Noordzee benevens een haven aan de Noordzee en het droogmaken van het westelijk IJ en het Wijkermeer., 1853; 6068; 1 deel
      Bijlage E en F bij gearresteerd 18 april 1853, nr. 9A, dossier 651.
    - Register van peilingen behorend bij de kaart van de nieuwe Merwede en het Hollands Diep van de Fongplaats tot de Noordschans., 1864; 6069; 1 deel
      Behoort bij gearresteerd 5 oktober 1864, nr. 72, dossier 177.
    - Stukken betreffende de procedure tegen de familie Boellaard te Herwijnen (de Waal)., 1867; 5937; 1 pak
      Behoort bij gearresteerd 7 juli 1865 nr. 36, dossier 92.
    - Tabellen van de normaal breedten van boven- en benedenrivieren, afschriften., 1867; 5938; 1 omslag
  - Zeeweringen, 5.7
    - Werken aan de kust van Blankenberg., 1815; 5983; 1 pak
      Behoort bij gearresteerd 31 december 1817, nr. 1147.
    - Procesverbalen van openbare aanbestedingen voor verbetering van de zeedijken, de rijsbermen en kramwerken voor diverse polders., 1829; 5939; 1 pak
      Behoort bij gearresteerd 24 september 1829, nr. 13C, dossier 51.
    - Register van strandmetingen op de eilanden Texel, Vlieland en Terschelling., 1850-1873; 5940; 1 deel
      Bijlage bij 30 mei 1863, nr. 1012.
    - Besluiten en rapporten betreffende de calamiteuze polders in Zeeland, gedrukt en afschriften., 1851-1866; 5941; 1 pak
  - Wegen en tollen, 5.8
    - Onafgedane verzoekschriften betreffende klachten (reclames) uit de voormalige zuidelijke provincies wegens onteigening van wegen, tollen, visserijen, veren, sluis- en bruggelden., 1814-1826; 5942; 1 pak
      Behoort bij gearresteerd 11 september 1839, nr. 135, dossier 189.
    - Tollen in het algemeen., 1817; 5984; 1 pak
      Behoort bij gearresteerd 31 december 1817, nr. 16042, dossier 71.
    - Register van onderhoud van wegen in de provincie Oost-Vlaanderen., 1819; 5985; 1 deel
      Behoort bij gearresteerd 23 februari 1819, nr. 2491, dossier 80.
    - Staat van dienst van wegen in provincie Oost-Vlaanderen., 1819; 5986; 1 deel
      Behoort bij 23 februari 1819, nr. 2491, dossier 2.
    - Register van ordonnanties tot december 1819 van de negotiatie van f. 6.000.000,--., 1820; 5987; 2 delen
      Behoort bij gearresteerd 25 november 1820, nr. 2, dossier 128.
    - Stukken betreffende de heffing van tolgelden op bruggen en wegen van doorvaartrechten van sluizen, bruggen en waterwegen, alsmede van lig-, kaai- en havengelden., 1826-1877; 5943-5964; 21 pakken
      Deze stukken zijn rond 1930 gelicht uit rubriek 611 en per tol herordend. Deze dossiertjes zijn gebruikt bij de opheffing van de tollen in de jaren dertig. De ontbrekende dossiertjes bevatten stukken uit de periode ná 1877, welke zijn ingevoegd in het archief van de Afdeling Waterstaat 1878-1905 van het Ministerie van Waterstaat, Handel en Nijverheid, inv.nrs. 2385-2410 (2.16.01).
      - Alfabetische inhoudsopgave (ca. 1978) [dossier 0] 1828-1829, 1833 [dossier 1] 1837, 1839 [dossier 2] 1842, 1844, 1847 [dossier 3] 1853 [dossier 4 - 5], 5943
      - 1826, 1836, 1839, 1853 [dossier 6] 1853 [dossier 7 - 8] 1853-1854 [dossier 9] 1869-1870 [dossier 10] 1874 [dossier 11], 5944
      - 1875 [dossier 13] 1862, 1867, 1872, 1876 [dossier 16] 1861, 1863, 1866, 1869, 1872, 1875 [dossier 19] 1862, 1865, 1868, 1872, 1875 [dossier 21] 1857, 1862, 1865, 1868, 1871, 1874 - 1876 [dossier 22] 1865, 1869 - 1874, 1876 [dossier 23] 1875 [dossier 24] 1853 [dossier 26], 5945
      - 1868, 1871, 1874 - 1875 [dossier 28] 1857, 1863 [dossier 29] 1852 [dossier 30] 1850 [dossier 33] 1877 [dossier 34] 1844 [dossier 35] 1853-1854 [dossier 37] 1826, 1838 - 1839 [dossier 39], 5946
      - 1826, 1838, 1865 [dossier 41] 1852-1853, 1855 [dossier 45] 1830 [dossier 47] 1868, 1873, 1876 [dossier 48] 1877 [dossier 49], 5947
      - 1845, 1857 - 1859, 1869 [dossier 51] 1834, 1869, 1873, 1876 [dossier 53] 1835-1836 [dossier 54] 1860 [dossier 55] 1845-1846 [dossier 57] 1845 [dossier 58] 1861, 1864, 1867, 1873, 1877 [dossier 59] 1872, 1875 [dossier 60], 5948
      - 1862, 1865, 1868, 1871, 1875, 1877 [dossier 62] 1839, 1861, 1865, 1870 - 1871, 1873, 1876 [dossier 63] 1861, 1872, 1874 [dossier 64] 1864, 1867, 1870, 1872, 1875 [dossier 65] 1863, 1867, 1874, 1877 [dossier 66] 1869, 1872, 1876 [dossier 70] 1876 [dossier 72], 5949
      - 1871 [dossier 73] 1869, 1871 - 1872, 1875 [dossier 74] 1866, 1868, 1871, 1874 - 1875, 1877 [dossier 78] 1862 [dossier 79] 1847 [dossier 80], 5950
      - 1852 [dossier 81] 1873-1874, 1876 [dossier 83] 1875-1876 [dossier 85] 1864, 1874 - 1875 [dossier 87] 1849 [dossier 88] 1867, 1869, 1872, 1875 [dossier 89] 1867, 1872, 1875 - 1876 [dossier 90] 1840-1842 [dossier 91] 1856 [dossier 92] 1873-1875 [dossier 95] 1837-1841, 1869 [dossier 96] 1857 [dossier 97] 1859, 1873, 1876 [dossier 98] 1826, 1833, 1835, 1838, 1848, 1873 [dossier 100] 1865, 1867, 1869 [dossier 101] 1843, 1848, 1850 [dossier104] 1856, 1874, 1877 [dossier 105], 5951
      - 1874 - 1875, 1877 [dossier 107] 1841, 1871 [dossier 110] 1841 [dossier 111] 1874-1875 [dossier 112] 1847, 1871 [dossier 115] 1854 [dossier 117] 1853, 1866, 1869, 1872 - 1875 [dossier 118] 1861 [dossier 119] 1877-1878 [dossier 120] 1853, 1855 [dossier 121] 1836, 1860 [dossier 122] 1876 [dossier 123] 1871, 1874, 1877 [dossier 126] 1873, 1876 [dossier 127] 1874 [dossier 129], 5952
      - 1873, 1876 - 1877 [dossier 130] 1862, 1865, 1868, 1871, 1874 [dossier 132] 1876-1877 [dossier 137] 1864, 1867, 1871, 1876 [dossier 139] 1838 [dossier 141] 1862, 1865 - 1866, 1868, 1871, 1874, 1877 [dossier 142] 1867, 1871 - 1874, 1877 [dossier 143] 1838-1839 [dossier 147] 1864, 1867, 1873, 1876 [dossier 149] 1873, 1876 [dossier 150] 1856, 1866, 1869, 1872, 1876 [dossier 151] 1868 [dossier 153], 5953
      - 1864, 1867, 1873, 1876 [dossier 156] 1867, 1872, 1875 [dossier 157] 1870, 1872 - 1874 [dossier 158] 1876 [dossier 160] 1865 [dossier 163] 1852, 1863, 1868, 1871 - 1872, 1875 [dossier 164] 1876-1877 [dossier 165], 5954
      - 1859 [dossier 166] 1875 [dossier 167] 1856, 1866, 1869, 1872, 1875 [dossier 172] 1833-1834, 1840 [dossier 173], 5955
      - 1869 [dossier 176] 1870, 1873, 1877 [dossier 179] 1874, 1877 [dossier 180] 1861-1862, 1870, 1873, 1876 [dossier 185] 1864-1865, 1867 - 1868, 1871 - 1872, 1874 [dossier 186] 1874, 1876 - 1877 [dossier 187] 154, 1859, 1864, 1867, 1872 - 1873, 1876 [dossier 190], 5956
      - 1848, 1870, 1876 [dossier 193] 1859, 1871 - 1872, 1874 [dossier 194] 1876-1877 [dossier 195] 1859, 1864, 1866, 1869, 1873 - 1874, 1877 [dossier 202] 1875-1876 [dossier 203] 1872, 1897 [dossier 208] 1862, 1868 - 1869, 1871, 1874, 1877 [dossier 209], 5957
      - 1863, 1866, 1872, 1875 [dossier 212] 1873, 1876 [dossier 214] 1867-1868, 1873 - 1874, 1877 [dossier 215] 1858, 1869, 1871, 1875 [dossier 216] 1863-1864, 1867, 1870, 1872, 1874, 1876 - 1878 [dossier 217] 1874 [dossier 218] 1877 [dossier 220], 5958
      - 1875 - 1876 [dossier 221] 1873-1877 [dossier 222] 1877 [dossier 229] 1872-1875 [dossier 230] 1860-1861, 1870 - 1871, 1874 [dossier 231] 1864, 1867, 1870, 1873 [dossier 232] 1876 [dossier 234] 1874 [dossier 237] 1876 [dossier 238] 1857, 1860 - 1863, 1865, 1868, 1873, 1875 - 1877 [dossier 239] 1857, 1860 - 1863, 1865, 1868, 1873, 1875 - 1877 [dossier 240] 1830, 1836 - 1837, 1841, 1852, 1857, 1859, 1868, 1872, 1875 [dossier 241], 5959
      - 1828, 1831, 1833, 1836, 1839, 1842, 1845, 1848, 1851 - 1853, 1856, 1859, 1862, 1865, 1868, 1871, 1874, 1877 [dossier 242] 1850 [dossier 243] 1856-1857 [dossier 244] 1861 [dossier 250] 1867, 1869, 1872, 1873 - 1874, 1876 [dossier 251] 1872 [dossier 252], 5960
      - 1836, 1839, 1847, 1855, 1866, 1868 [dossier 253] 1854, 1856, 1868 [dossier 254] 1855, 1861 [dossier 257] 1833, 1873, 1876 [dossier 258] 1874 [dossier 262], 5961
      - 1857 [dossier 265] 1872 [dossier 268] 1865-1866, 1868 - 1869, 1871 - 1872, 1875 [dossier 272] 1864-1866, 1869, 1871, 1875 [dossier 275] 1843 [dossier 276], 5962
      - 1860, 1872 - 1873, 1876 [dossier 277] 1875 [dossier 279] 1862, 1865, 1868, 1869 - 1870, 1872 - 1873, 1876 [dossier 280] 1871-1872 [dossier 283] 1870, 1872, 1875 [dossier 285], 5963
      - 1865, 1868, 1871, 1877 [dossier 290] 1872 [dossier 291] 1872 [dossier 292], 5964
    - Stukken betreffende de classificatie van wegen., 1820-1821; 5965; 1 pak
      Behoort bij gearresteerd 14 maart 1820.
    - Project aanleg weg van Namen naar de Franse grenzen in de richting van Givet., 1826-1827; 5966; 1 pak
      Behoort bij gearresteerd 14 februari 1827.
    - Supplementaire staten van taxatie van gronden en gebouwen ten behoeve van de grote weg van Maastricht naar Aken, 1e klasse nr. 2., 1829; 6016-6020; 5 delen
      Behoort bij gearresteerd 9 maart 1829, nr. 27C, dossier 2.
      - Gemeente Gulpen, 6016
      - Gemeenten Heer, Keer en Cadier, 6017
      - Gemeente Margraten, 6018
      - Gemeente Vaals, 6019
      - Gemeente Wittem, 6020
    - Onteigeningen van gronden ten behoeve van de aanleg van de weg Maastricht naar Nijmegen., 1844-1845; 6028-6047, 6067; 20 delen
      - Gemeente Bergen dorp Well, 6028
        Behoort bij gearresteerd 5 mei 1844, nr. 29.
      - Gemeente Arcen dorp Arcen noordzijde, 6029
        Behoort bij gearresteerd 31 juli 1845, nr. 24.
      - Gemeente Arcen zuidzijde, 6030
        Behoort bij gearresteerd 24 november 1845, nr. 41.
      - Gemeente Arcen gehucht Lomm, 6031
        Behoort bij gearresteerd 24 november 1845, nr. 1.
      - Gemeente Arcen gehucht Lomm, 6032
        Behoort bij 24 november 1845, nr. 2.
      - Gemeente Beek, 6033
      - Gemeente Bergen dorp Afferden, 6034
      - Gemeente Bergen dorp Bergen, 6035
        Behoort bij gearresteerd 24 mei 1845, nr. 25.
      - Gemeente Bergen dorp Meijen, 6036
      - Gemeente Geleen, 6037
      - Gemeente Gennep, 6038
        Behoort bij gearresteerd 19 augustus 1845, nr. 27.
      - Gemeente Mook, 6039
      - Gemeente Mook dorp Middelaar, 6040
      - Gemeente Nieuwstad, 6041
      - Gemeente Ottersum, 6042
        Behoort bij gearresteerd 5 mei 1845, nr. 29.
      - Gemeente Sittard, 6043
      - Gemeente Susteren, 6044
      - Gemeente Susteren zuidelijk gedeelte, 6045
      - Gemeente Venlo, 6046
        Behoort bij gearresteerd 23 april 1845, nr. 32.
      - Gemeente Vilden, 6047
        Behoort bij gearresteerd 15 november 1845, nr. 27.
      - Staat met de uitslag van het onderzoek van de plannen en profielen van werken aan de Overijsselse spoorweg van Kampen over Zwolle, Raalte tot Deventer. 1847, 6067; 1 deel
        Behoort bij gearresteerd 3 maart 1847, nr. 1, dossier 62.
    - Supplementaire staten van onteigeningen van gronden ten behoeve van de aanleg van de weg Maastricht naar Nijmegen., 1847; 6048-6055; 8 delen
      - Gemeente Beek, 6048
        Behoort bij gearresteerd 25 januari 1847, nr. 197.
      - Gemeente Echt, 6049
      - Gemeente Nieuwstad, 6050
      - Gemeente Susteren, 6051
      - Gemeente Geleen, 6052
      - Gemeente Maasbracht, 25 januari 1847, 6053
      - Gemeente Sittard, 6054
      - Gemeente Venlo, 6055
        Behoort bij gearresteerd 6 mei 1847, nr. 109.
  - Overige onderwerpen, 5.9
    - Werken aan de haven van Nieuwpoort., 1815; 5982; 1 deel
      Behoort bij gearresteerd 31 december 1817, nr. 15921, dossier 2290.
    - Waterpassingen in Gelderland langs de IJssel, afkomstig van M.H. Conrad., 1832-1845; 5967; 1 deel
    - Rapport van hoofd-ingenieur B.H. Goudriaan wegens een gedaan plaatselijk onderzoek omtrent het gebruik van sommige in Duitsland voorhandene steensoorten ter vervangin g van enkele Belgische soorten, 1833; 6073; 1 stuk; Gedrukt
    - Rapport van ingenieur N.H. Boerrigter over het Gooiland., 1835; 5968; 1 pak
      Bijlage bij gearresteerd 12 maart 1835, dossier 291.
    - Registers van landerijen en grondeigenaren, betrokken bij het plan tot het in werking brengen der te verbeteren waterafvoer in het district Maas en Waal., 1840 ca.; 6021-6027; 3 katerns, 4 delen
      - Register van grondeigenaren, 1 katern, 6021
      - Landerijen, gerangschikt in de hoogste klasse in de gemeente Leuven, 1 deel, 6022
      - Landerijen, gerangschikt in de hoogste klasse in de gemeente Batenburg, 1 katern, 6023
      - Landerijen, gerangschikt in de hoogste klasse in de gemeenten Appeltern, Balgoij, Beuningen, Burgharen, Druten, Ewijk, Hatert, Heumen, Horssen, Neerbosch, Overasselt, Hamel en Wijchen, 1 deel, 6024
      - Landerijen, gerangschikt in de tweede klasse in de gemeenten Appeltern, Beuningen, Burgharen, Druten, Hatert, Heumen, Horssen, Overasselt, Wamel en Wijchen, 1 deel, 6025
      - Landerijen, gerangschikt in de laagste klasse in de gemeenten Beuningen, Druten, Hatert, Horssen, Neerbosch, Wamel en Wijchen, 1 deel, 6026
      - Landerijen zonder uitwatering en vrij van lasten in de gemeenten Burgharen, Hatert, Heumen, Neerbosch, Overasselt en Wijchen, 1 deel, 6027
    - Begroting van kosten tot droogmaking van het Haarlemmermeer, waartoe een geldlening van 8 miljoen gulden is gearresteerd (Wet van 31 december 1843, Stb. 71)., 1843-1854; ---; 1 deel
      Dit stuk is aan te vragen onder nummer 5977.
    - Register van bestekken, 1849-1856; 6072; 1 deel
    - Register van de waterpassing van Moerdijk naar Geertruidenberg., 1864; 6070; 1 deel
    - Register VII, bijlage 3, van de beschrijving van de peilschalen, hakkelbouten en andere kenmerken tussen Moerdijk en Raamsdonk., 1864; 6071; 8 stuks
    - Verslag Openbare Werken over 1864, uitgebracht aan de koning., 1865; 5969; 3 delen
      Bijlage bij 10 april 1865, nr. 271, dossier 21.